【裁判字號】    97,交抗,1136
【裁判日期】    970915
【裁判案由】    違反道路交通管理處罰條例
【裁判全文】
臺灣高等法院交通事件裁定            97年度交抗字第1133號
                                    97年度交抗字第1136號
抗  告  人
即受處分人  甲○○
上列抗告人因違反道路交通管理處罰條例案件，不服臺灣板橋地
方法院中華民國九十七年六月三十日所為之裁定（九十七年度交
聲字第七九六、八五八號），提起抗告，本院裁定如下：
    主  文
抗告駁回。
    理  由
一、本件原裁定認定：抗告人即受處分人甲○○於民國九十七年
    二月十二日晚間二十一時二十九分許，駕駛３４１—ＬＨ號
    營業小客車，行經臺北市○○路與永吉路三０巷一０二弄路
    口，因「闖紅燈」違規行為，經警掣單舉發，由原處分機關
    依道路交通管理處罰條例第五十三條第一項、第六十三條第
    一項第三款之規定，裁處罰鍰新臺幣（下同）二千七百元並
    記違規點數三點，另抗告人曾於九十七年一月三日記違規點
    數三點，六個月內累積達六點，依同條例第六十三條第三項
    前段之規定，裁決吊扣駕駛執照一個月等情。係以抗告人並
    不否認於有上開時地駕車經過前揭路口之事實，並依憑證人
    即舉發員警賴雲洲之證詞、庭呈之現場圖、現場照片圖等證
    據資料而為論斷，已敘明所憑證據及認定之理由。並以抗告
    人既自承：員警自其執勤之位置可以看到臺北市○○路由西
    向東方向之紅燈等語。則證人賴雲洲當時係在靜止之狀態下
    ，親眼目睹抗告人上開闖紅燈之違規行為，以一般執勤員警
    之專業訓練而言，對於該等職務上事項之觀察程度自遠較一
    般人更為專注，誤判之可能性極低，又到庭具結作證，更係
    以刑事責任擔保其證言之真實性，且與抗告人素不相識，彼
    此間無任何嫌隙，當不至甘冒涉犯偽證罪之風險，蓄意構陷
    抗告人。憑以說明證人賴雲洲就其親眼見聞，受有具結程序
    及偽證罪之擔保之情形下，其證述內容以及所紀錄舉發之本
    件違規事實，應可採信之理由。經核尚無違誤。
二、抗告意旨略以：「闖紅燈」為車輛於變換紅燈時超越停車線
    ，本件取締員警賴雲洲在臺北市○○路九號執行勤務，該位
    置處於圓弧彎道上，前有高樓大廈、路邊停有車輛，第三車
    道有其他取締案件等諸多情況下，應無法看到交通號誌所在
    地點之停車線，自無從認定抗告人有「闖紅燈」之違規事實
    。且原裁定引用賴雲洲證述：「燈號變換為紅燈時，闖越該
    處之紅綠燈」。可證抗告人係在變換為紅燈前，已經通過停
    車線，並非闖紅燈等語。然查：證人賴雲洲在原審係證稱：
    我親眼看見異議人（即抗告人）穿越紅綠燈之後過來‥‥（
    該車）行駛在中線車道，在燈號變換為紅燈時，闖越該處之
    紅綠燈等語。對於違規車輛位置指認明確，並清晰陳述重現
    當時狀況。觀諸卷附現場照片，該路段雖為彎道，並有路邊
    停車及高樓大廈，惟從員警值勤位置仍可清楚看見紅綠燈及
    停車線。此與抗告人所承：員警自其執勤之位置可以看到臺
    北市○○路由西向東方向之紅燈等語，亦相符合。抗告人違
    規行為明確，抗告意旨徒憑己意，漫詞爭執，尚難認為有理
    由，應予駁回。
據上論結，應依道路交通案件處理辦法第二十六條，刑事訴訟法
第四百十二條，裁定如主文。
中    華    民    國    97    年    9    月     15     日
                  刑事第十九庭  審判長法  官  黃金富
                                      法  官  魏新國
                                      法  官  吳  燦
以上正本證明與原本無異。
不得再抗告。
                                      書記官  陳靜姿
中    華    民    國    97    年    9     月    16    日


司法院資訊處製作；財團法人民間司法改革基金會備份。
